# 新旧收入准则下 CIF结算模式下的外销收入确认时点

提问人：helenpqh 时间：2021-04-20 09:57:50
请问新旧收入准则下CIF结算模式下的外销收入确认时点： 1 、旧准则下是按照离港，因为离港就风险报酬转移了？ 2 、那新收入准则下：（ 1 ）产品收入确认时点是不是也是离港（控制权转移）？（ 2 ）海上运输和保险作为一项单项履约义务单独确认收入，到港后再确认这部分运保费收入，运保费收入按照合同约定的运保费金额。（ 3 ）如果合同中没有明确约定运保费金额，客户也未指明特定运输公司及保险公司。合同里面约定免责条款：（ 1 ）由运输公司及保险公司造成货物破损，卖方不承担任何责任（ 2 ）船运过程中产生的不可抗力造成的损失卖方不承担责任。那运保费收入金额怎么确定？是不是可以按照CIF报关价格作为产品和运保费收入（也就是总额法），总额法下，收入确认时点均在离港，但需要预估运费作为成本?

回答人：chenyiwei
1 、对于无需经过复杂的安装和检验程序的商品而言，产品收入确认时点也是离港（控制权转移）。
2 、可以这样理解。但要注意区分：就该项履约义务而言，本企业（出口商）是代理人还是主要责任人。
3 、无论如何，CIF下至少是包含两项履约义务的。如果合同中没有单独注明运保的价格，也应当依据两者的单独售价比例在两项履约义务之间分摊。不应采用“按照CIF报关价格作为产品和运保费收入（也就是总额法），总额法下，收入确认时点均在离港，但需要预估运费作为成本”的做法。

提问人：helenpqh 时间：2021-04-27 16:59:44
谢谢陈版，对于第三个问题，我查了之前您回复其他网友的帖子回复如下，说是可以按照总额法确认收入，所以有点纠结，在合同没有标注运费价格的情况下，运费是否按照分摊？如果要分摊的话，应该怎么确定分摊比例呢？
2021-02-27 12:33:08
您好陈老师，实务中遇到如下问题向您请教：
A公司出口业务采用CIF结算方式，合同中没有明确约定运保费金额，客户也未指明特定运输公司及保险公司。合同中的免责条款：（ 1 ）由运输公司及保险公司造成货物破损，卖方不承担任何责任（ 2 ）船运过程中产生的不可抗力造成的损失卖方不承担责任。
（ 1 ）公司报关并获取提货单是否即可认定货权转移，将提单日期作为收入确认时点？
（ 2 ）CIF模式A公司承担运费及保费，公司按总额法确认收入，运输费作为成本。
请陈老师指教，A公司以上收入确认方法是否可行。@chenyiwei
回复：
1 、如果该商品不涉及复杂的安装调试和检验，则可以将提单日期作为收入确认时点。
2 、由于“合同中没有明确约定运保费金额，客户也未指明特定运输公司及保险公司”，这种情况一般可以接受总额法确认运输服务收入。

回答人：chenyiwei
此前的回复并无问题。两项履约义务之间的分摊，如果各自单独售价不能合理确定的，则运费部分按照实际支付给第三方的运费计量收入，剩余作为商品销售收入。